臺灣彰化地方法院刑事判決　　　　　　　　　　　　　九十三年度訴字第一四八號
　　公　訴　人　臺灣彰化地方法院檢察署檢察官
　　被　　　告　乙○○
右列被告因違反毒品危害防制條例案件，經檢察官提起公訴（九十二年度毒偵字第三
一四三號），暨移
認有刑事訴訟法第二百七十三條之一第一項之情形，而改依簡式審判程序判決如左：
    主  文
乙○○連續施用第一級毒品，處有期徒刑壹年，扣案之海洛因壹包（毛重約零點肆公
克），沒收銷燬之。
    事  實
一、乙○○前因施用毒品案件，經本院裁定移送觀察、勒戒後，認無繼續施用毒品之
    傾向，由臺灣彰化地方法院檢察署檢察官於民國（下同）八十七年七月二十日，
    以八十七年度偵字第五一０三號為不起訴處分確定。復因施用第一級毒品海洛因
    及第二級毒品安非他命案件，經臺灣臺南地方法院以八十七年毒聲字第七九五號
    裁定移送觀察、勒戒後，認有繼續施用毒品傾向，復由臺灣臺南地方法院另以八
    十七年毒聲字第一四四二號裁定令入戒治處所施以強制戒治一年，經送臺灣嘉義
    戒治所施以強制戒治滿三月後，其成效經評定合格，無繼續戒治必要，由臺灣臺
    南地方法院以八十八年毒聲字第一三八三號裁定停止戒治付保護管束，迄保護管
    束期滿未經撤銷其停止戒治，視為業已執行完畢，而此部份所涉刑事案件部分，
    則經臺灣臺南地方法院以八十九年度訴字第四六二號判決分別判處七月、三月，
    應執行有期徒刑八月確定（尚未執行完畢）；再其又因施用第一級毒品海洛因及
    第二級毒品安非他命案件，經本院以八十九年毒聲字第二三五六號裁定令入戒治
    處所施以強制戒治一年，經送臺灣臺南戒治所施以強制戒治滿三月後，其成效經
    評定合格，無繼續戒治必要，復由本院以九十一年毒聲字第三０四號裁定停止戒
    治付保護管束，迄九十一年五月六日保護管束期滿未經撤銷其停止戒治，視為業
    已執行完畢，而此部份所涉刑事案件部分，則經本院判處有期徒刑十月、三月，
    應執行有期徒刑一年，其不服提起上訴，經臺灣高等法院臺中分院駁回其上訴而
    告確定（尚未執行完畢）。詎其仍不知悔改，於五年內，再基於施用第一級毒品
    海洛因之概括犯意，自九十二年十一月十三日起至九十三年三月十二日十時許止
    ，在位於彰化縣二林鎮○○里○○路三三六巷十二號之處，以將第一級毒品海洛
    因摻水置放於注射針筒中，注射於手臂之方式，連續施用第一級毒品海洛因多次
    ，平均約二天施用一次。嗣先於九十二年十一月十九日，在彰化縣二林鎮○○里
    ○○路三三六巷十二號，為警查獲；復於九十三年二月十八日十九時二十分許，
    在彰化縣二林鎮○○里○○路○段一一０號為警查獲；再於同年三月十二日二十
    三時二十分許，在彰化縣溪湖鎮○○里○○○路四八一號前為警查獲，並當場扣
    得第一級毒品海洛因一包（毛重約０．四公克）。
二、案經彰化縣警察局二林分局報請臺灣彰化地方法院檢察署檢察官偵查起訴，暨彰
    化縣警察局二林分局、溪湖分局報請臺灣彰化地方法院移送併案審理，本院認有
    刑事訴訟法第二百七十三條之一第一項之情形，而改依簡式審判程序審理。
    理  由
一、按除被告所犯為死刑、無期徒刑、最輕本刑為三年以上有期徒刑之罪或高等法院
    管轄第一審案件者外，於刑事訴訟法第二百七十三條第一項程序進行中，被告先
    就被訴事實為有罪之陳述時，審判長得告知被告簡式審判程序之旨，並聽取當事
    人、代理人、辯護人及輔佐人之意見後，裁定進行簡式審判程序；除簡式審判程
    序及簡易程序案件外，第一審應行合議審判，刑事訴訟法第二百七十三條之一第
    一項、第二百八十四條之一分別定有明文。本件被告乙○○所涉係死刑、無期徒
    刑、最輕本刑為三年以上有期徒刑之罪或高等法院管轄第一審案件以外之罪，並
    於本院行準備程序時就被訴事實為有罪之陳述，本院合議庭依前揭規定，經評議
    結果，裁定改由受命法官獨任行簡式審判程序，先予敘明。
二、右揭事實，業據被告乙○○於本院行準備程序與審理時均坦承不諱，且其先後於
    九十二年十一月十九日、九十三年二月十八日為警查獲時所採取之尿液，經送鑑
    驗結果，均呈嗎啡陽性反應，有彰化縣衛生局九十二年十二月一日煙檢字第九二
    二三二七號煙毒尿液檢驗成績書一紙及九十三年三月一日煙檢字第九三０四九三
    號煙毒尿液檢驗成績書一紙附卷可稽，而扣案之白色粉末一包（毛重約０．四公
    克），亦確係海洛因成分，此除據被告供承在卷外，亦有彰化縣警察局溪湖分局
    查獲涉嫌毒品危害防制條例毒品初步檢驗報告單一紙在卷可按，故核被告之自白
    應與事實相符，堪以採信。再查被告曾因施用毒品案件，經本院裁定移送觀察、
    勒戒後，認無繼續施用毒品之傾向，由臺灣彰化地方法院檢察署檢察官於八十七
    年七月二十日，以八十七年度偵字第五一０三號為不起訴處分確定。復因施用第
    一級毒品海洛因及第二級毒品安非他命案件，經臺灣臺南地方法院以八十七年毒
    聲字第七九五號裁定移送觀察、勒戒後，認有繼續施用毒品傾向，復由臺灣臺南
    地方法院另以八十七年毒聲字第一四四二號裁定令入戒治處所施以強制戒治一年
    ，經送臺灣嘉義戒治所施以強制戒治滿三月後，其成效經評定合格，無繼續戒治
    必要，由臺灣臺南地方法院以八十八年毒聲字第一三八三號裁定停止戒治付保護
    管束，迄保護管束期滿未經撤銷其停止戒治，視為業已執行完畢，而此部份所涉
    刑事案件部分，則經臺灣臺南地方法院以八十九年度訴字第四六二號判決分別判
    處七月、三月，應執行有期徒刑八月確定（尚未執行完畢）；再其又因施用第一
    級毒品海洛因及第二級毒品安非他命案件，經本院以八十九年毒聲字第二三五六
    號裁定令入戒治處所施以強制戒治一年，經送臺灣臺南戒治所施以強制戒治滿三
    月後，其成效經評定合格，無繼續戒治必要，復由本院以九十一年毒聲字第三０
    四號裁定停止戒治付保護管束，迄九十一年五月六日保護管束期滿未經撤銷其停
    止戒治，視為業已執行完畢，而此部份所涉刑事案件部分，則經本院判處有期徒
    刑十月、三月，應執行有期徒刑一年，其不服提起上訴，經臺灣高等法院臺中分
    院駁回其上訴而告確定（尚未執行完畢）等情，有該不起訴處分書、判決書、臺
    灣高等法院被告全國前案紀錄表及臺灣彰化地方法院檢察署刑案資料查註紀錄表
    在卷足憑，被告顯係於受觀察勒戒、強制戒治執行完畢釋放後，五年內再犯毒品
    危害防制條例第十條第一項之罪，從而，本件犯罪事證明確，被告前開犯行洵堪
    認定。
三、核被告所為，係犯毒品危害防制條例第十條第一項之施用第一級毒品罪。被告為
    施用毒品持有第一級毒品，其持有之低度行為均應為施用之高度行為所吸收，不
    另論罪。被告先後多次施用第一級毒品海洛因之犯行，時間緊接，所犯又係構成
    要件相同之罪名，顯係基於概括犯意為之，應依連續犯規定論以一罪，加重其刑
    。又查被告係自九十二年十一月十三日起至九十三年三月十二日十時許止，有連
    續施用第一級毒品海洛因之犯行，而公訴人僅就被告自九十二年十一月十三日起
    至同年月十四日上午九時許，多次施用第一級毒品海洛因之犯行提起公訴，該未
    經起訴之部分，與檢察官起訴之部分，因被告係基於概括犯意而為之，具有連續
    犯之裁判上一罪關係，其一部起訴之效力及於全部，故本院自得併予審究。再按
    刑法第四十七條規定之累犯，必須曾受有期徒刑之執行完畢，或受無期徒刑或有
    期徒刑一部之執行而赦免後，五年以內再犯有期徒刑以上之罪者為限，始得加重
    其刑。所謂執行完畢，除在監獄執行期滿者外，如為假釋出獄，須在無期徒刑滿
    十五年，或在有期徒刑所餘刑期內，未經撤銷假釋者，其未執行之刑，始以已執
    行論。若為二以上有期徒刑併執行時，假釋所定最低應執行之期間，合併計算之
    ；其所餘刑期（即假釋期間），亦應合併計算，必於該期間內未經撤銷假釋，未
    執行之刑，始以已執行論。從而，不論假釋出獄前所執行之期間是否已逾其中任
    一有期徒刑之刑期，亦不論嗣後其假釋有無被撤銷，在假釋期間內，均應認有期
    徒刑尚未執行完畢，則其於執行逾其中任一有期徒刑之刑期後五年內之假釋期間
    ，再犯有期徒刑以上之罪者，仍不應論以累犯。此就刑法第七十九條第一項、第
    七十九條之一第一項、第三項觀之自明，最高法院九十一年度台非字第一四四號
    裁判意旨可資參照。查本件被告曾因違反毒品危害防制條例案件，經臺灣高等法
    院臺南分院判處有期徒刑九月確定；又因犯竊盜案件，經本院判處有期徒刑四月
    ，其不服提起上訴，經臺灣高等法院臺中分院駁回其上訴而告確定；再因施用毒
    品案件，經臺灣臺南地方法院判處有期徒刑七月、三月，應執行有期徒刑八月確
    定，嗣上開案件經臺灣高等法院臺中分院以九十年聲字第一二五０號裁定應執行
    有期徒刑一年八月（第一案）；再其於八十九年間，又因施用毒品案件，經本院
    判處有期徒刑十月、三月，應執行有期徒刑一年，其不服提起上訴，經臺灣高等
    法院臺中分院駁回其上訴而告確定（第二案），二案接續執行，於九十二年九月
    三十日假釋出獄付保護管束，迄九十二年十一月二十五日縮短刑期假釋期滿等情
    ，有刑案資料查註紀錄表、臺灣高等法院被告全國前案紀錄表等件在卷可稽，並
    據本院調閱相關案件卷宗（含執行卷）核閱屬實，被告於其假釋付保護管束期間
    ，再犯本件施用毒品之犯行，揆諸前揭裁判意旨，不論其已執行之刑期是否已逾
    上開任一有期徒刑之刑期，仍與刑法第四十七條所謂「曾受有期徒刑之執行完畢
    」之要件不相符合，尚難遽論以累犯，是公訴人請依累犯規定加重其刑，容有未
    恰，附此敘明。爰審酌被告前曾有施用毒品罪行，經送觀察勒戒、強制戒治執行
    完畢後，猶不知悔改，再施用毒品不輟，不僅戕害自身健康，更辜負國家將之視
    為病人，並施以長時間之戒治處遇之苦心，惟其對他人權益之侵害仍屬有限，於
    本院審理中已坦承其犯行，及其犯罪目的、手段等一切情狀，量處如主文所示之
    刑。扣案之海洛因一包（毛重約０．四公克），係屬第一級毒品，爰依毒品危害
    防制條例第十八條第一項前段規定，沒收銷燬之。
據上論斷，應依刑事訴訟法第二百七十三條之一第一項、第二百九十九條第一項前段
，毒品危害防制條例第十條第一項、第十八條第一項前段，刑法第十一條前段、第五
十六條，判決如主文。
本案經檢察官甲○○到庭執行職務。
中      華      民      國    九十三    年      四      月    二十一    日
                              臺灣彰化地方法院刑事第一庭
                                       法      官   簡  璽  容
右正本證明與原本無異。
如不服本判決，應於判決送達後十日內向本院提出上訴狀( 須附繕本 )。
                                       法院書記官   王  惠  嬌
中      華      民      國    九十三    年      四      月    二十三    日
毒品危害防制條例第十條第一項
施用第一級毒品者，處六月以上五年以下有期徒刑。
